---
title: "Relatório de dados - Arleia"
output:
  html_document:
    df_print: paged
  pdf_document: default
---

```{r include=FALSE}
library(reshape2)
library(ggplot2)
library(psych)
library(fBasics)
library(pastecs)
library(pwr)
library(rstatix)
library(ggplot2)
library(tidyverse)
library(ggplot2)
library(datasets)
library(reshape2)
library(dplyr)
library(epitools)
library(epiR)
library(kableExtra)
```

<br>

**Colunas da base de dados**

```{r echo=FALSE}
df <- readxl::read_excel("C:\\Users\\hercu\\Downloads\\Data_Arleia.xlsx")

colnames(df)
```

**Legenda** - Quadro indicando as variáveis avaliadas durante o estudo. A base de dados inclui informações sobre características sociodemográficas e patológicas das pacientes identificadas com alterações citológicas durante o estudo.

<br>

**Estatística descritiva de cada coluna numérica**

```{r echo=FALSE}
dd <- select_if(df, is.numeric)
dd <- dd[,3:21]
#dd[is.na(dd)] <- 0
tbldf <- describe(dd, na.rm = T)
tbldf <- data.frame(tbldf)
tbldf <- tbldf[,0:10]
colnms <- c("Variáveis", "N", "Média", "Desvio padrão", 
            "Mediana", "Média podada", "MAD", "Mínima", 
            "Máxima", "Intervalo")

colnames(tbldf) <- colnms
row.names(tbldf)[8] <- "IDADE DA SEXARCA"
row.names(tbldf)[2] <- "MAIS DE 3 FILHOS"
row.names(tbldf)[7] <- "USO DE PRESERVATIVOS"
tbldf<-tbldf[c(1,2,3,5,6,7,8,10:19),c(0,2:4, 8,9)]
```

```{r echo=FALSE}
tbldf %>%
  kbl(caption = "Estatística descritiva dos dados") %>% 
  kable_classic(full_width = F, html_font = "Cambria") #%>%
  #row_spec(0, bold = T, color = "black", background = "lightpink")
```

**Legenda** - Estatística descritiva indicando o número de observações, média, desvio padrão, mínima e máxima. Como se pode observar, dados foram coletados majoritariamente em formato binário (0,1). Exceções são os grupos idade, número de filhos e sexarca.

<br>

**Prevalências na amostra**

```{r include=FALSE}
total = length(df$`NIC2+`)
countNIC2 = sum(df$`NIC2+`, na.rm = T)
res = (countNIC2*100)/total
glob = (countNIC2*100)/10970
print(paste("Das pacientes com alteração citológica,", round(res, 2), "% são NIC2+.", "De todas as pacientes atendidas,", round(glob, 2), "% são NIC2+"))

total1 = length(df$`NIC1+`)
countNIC1 = sum(df$`NIC1+`, na.rm = T)
res1 = (countNIC1*100)/total1
glob1 = (countNIC1*100)/10970
print(paste("Das pacientes com alteração citológica,", round(res1, 2), "% são NIC1+.", "De todas as pacientes atendidas,", round(glob1, 2), "% são NIC1+"))

total3 = length(df$`NIC3+`)
countNIC3 = sum(df$`NIC3+`, na.rm = T)
res3 = (countNIC3*100)/total3
glob3 = (countNIC3*100)/10970
print(paste("Das pacientes com alteração citológica,", round(res3, 2), "% são NIC3+.", "De todas as pacientes atendidas,", round(glob3, 2), "% são NIC3+"))

totalASCUS = length(df$`ASC-US`)
countASCUS = sum(df$`ASC-US`, na.rm = T)
resASCUS = (countASCUS*100)/totalASCUS
globASCUS = (countASCUS*100)/10970
print(paste("Das pacientes com alteração citológica,", round(resASCUS, 2), "% são ASC-US+.", "De todas as pacientes atendidas,", round(globASCUS, 2), "% são ASC-US+"))

totalASCH = length(df$`ASC-H`)
countASCH = sum(df$`ASC-H`, na.rm = T)
resASCH = (countASCH*100)/totalASCH
globASCH = (countASCH*100)/10970
print(paste("Das pacientes com alteração citológica,", round(resASCH, 2), "% são ASC-H+.", "De todas as pacientes atendidas,", round(globASCH, 2), "% são ASC-H+"))

totalAGC = length(df$`AGC`)
countAGC = sum(df$`AGC`, na.rm = T)
resAGC = (countAGC*100)/totalAGC
globAGC = (countAGC*100)/10970
print(paste("Das pacientes com alteração citológica,", round(resAGC, 2), "% são AGC+.", "De todas as pacientes atendidas,", round(globAGC, 2), "% são AGC+"))

totalHSIL = length(df$`HSIL`)
countHSIL = sum(df$`HSIL`, na.rm = T)
resHSIL = (countHSIL*100)/totalHSIL
globHSIL = (countHSIL*100)/10970
print(paste("Das pacientes com alteração citológica,", round(resHSIL, 2), "% são HSIL+.", "De todas as pacientes atendidas,", round(globHSIL, 2), "% são HSIL+"))

totalHSILN = length(df$`HSIL NÃO PODENDO EXCLUIR MICROINV`)
countHSILN = sum(df$`HSIL NÃO PODENDO EXCLUIR MICROINV`, na.rm = T)
resHSILN = (countHSILN*100)/totalHSILN
globHSILN = (countHSILN*100)/10970
print(paste("Das pacientes com alteração citológica,", round(resHSILN, 2), "% são HSIL+ NÃO PODENDO EXCLUIR MICROINVASÃO.", "De todas as pacientes atendidas,", round(globHSILN, 2), "% são HSIL+ NÃO PODENDO EXCLUIR MICROINVASÃO"))

totalLSIL = length(df$`LSIL`)
countLSIL = sum(df$`LSIL`, na.rm = T)
resLSIL = (countLSIL*100)/totalLSIL
globLSIL = (countLSIL*100)/10970
print(paste("Das pacientes com alteração citológica,", round(resLSIL, 2), "% são LSIL+.", "De todas as pacientes atendidas,", round(globLSIL, 2), "% são LSIL+"))

totalCAINVASOR = length(df$`CA INVASOR`)
countCAINVASOR = sum(df$`CA INVASOR`, na.rm = T)
resCAINVASOR = (countCAINVASOR*100)/totalCAINVASOR
globCAINVASOR = (countCAINVASOR*100)/10970
print(paste("Das pacientes com alteração citológica,", round(resCAINVASOR, 2), "% são CAINVASOR+.", "De todas as pacientes atendidas,", round(globCAINVASOR, 2), "% são CAINVASOR+"))

totalFUMO = length(df$FUMO)
countFUMO = sum(df$`FUMO`, na.rm = T)
resFUMO = (countFUMO*100)/totalFUMO
globFUMO = (countFUMO*100)/10970
print(paste("Das pacientes com alteração citológica,", round(globFUMO, 2), "% FUMO+.", "De todas as pacientes atendidas,", round(globFUMO, 2), "% são FUMO+"))

totalACO = length(df$ACO)
countACO = sum(df$`ACO`, na.rm = T)
resACO = (countACO*100)/totalACO
globACO = (countACO*100)/10970
print(paste("Das pacientes com alteração citológica,", round(resACO, 2), "% são ACO+.", "De todas as pacientes atendidas,", round(globACO, 2), "% são ACO+"))

totalCONDON = length(df$CONDON)
countCONDON = sum(df$CONDON, na.rm = T)
resCONDON = (countCONDON*100)/totalCONDON
globCONDON = (countCONDON*100)/10970
print(paste("Das pacientes com alteração citológica,", round(resCONDON, 2), "% são CONDON+.", "De todas as pacientes atendidas,", round(globCONDON, 2), "% são CONDON+"))

total3plus = length(df$`> 3 FILHOS`)
count3plus = sum(df$`> 3 FILHOS`, na.rm = T)
res3plus = (count3plus*100)/total3plus
glob3plus = (count3plus*100)/10970
print(paste("Das pacientes com alteração citológica,", round(res3plus, 2), "% possuem > 3 filhos.", "De todas as pacientes atendidas,", round(glob3plus, 2), "% possuem > 3 filhos"))

totalIMUNOS = length(df$IMUNOS.)
countIMUNOS = sum(df$IMUNOS., na.rm = T)
resIMUNOS = (countIMUNOS*100)/totalIMUNOS
globIMUNOS = (countIMUNOS*100)/10970
print(paste("Das pacientes com alteração citológica,", round(resIMUNOS, 2), "% são IMUNOS+.", "De todas as pacientes atendidas,", round(globIMUNOS, 2), "% são IMUNOS+"))

length(df$`ALTERAÇÕES CIT.`)*100/10970
globASCUS+globASCH+globAGC+globHSIL+globLSIL+globCAINVASOR+ globHSILN
```

```{r echo=FALSE}
mtx <- matrix(data = c(res,res1,res3,resASCUS,resASCH,resAGC,resHSIL,resLSIL,resCAINVASOR,resFUMO,resACO,resCONDON,res3plus,resIMUNOS,glob,glob1,glob3,globASCUS,globASCH,globAGC,globHSIL,globLSIL,globCAINVASOR,globFUMO,globACO,globCONDON,glob3plus,globIMUNOS), nrow = 14, ncol = 2)
colnames <- c("Citológico+", "Todas as pacientes")
rownames <- c("NIC2","NIC1","NIC3","ASC-US", "ASC-H", "AGC", "HSIL", "LSIL", "CA INVASOR", "FUMO", "ACO", "CONDON", "> 3 FILHOS", "IMUNOS")
colnames(mtx) <- colnames
rownames(mtx) <- rownames
mtx <-  data.frame(mtx)
mtx <- mtx %>% arrange(desc(mtx$Citológico.))
newrow <- c("LSIL", "ASC-US", "NIC2", "HSIL", "ACO", "> 3 FILHOS", "NIC3", "CONDON", "FUMO", "CA INVASOR", "IMUNOS", "ASC-H", "NIC1", "AGC")

barplot(height = mtx$Citológico., names.arg = newrow, cex.names = .7, las = 2, main = "Prevalência(%) em pacientes citológico+", ylab = "Prevalência(%)")
```

**Legenda** - Prevalência dos indicadores demográficos e patológicos entre as pacientes citológico+ (n = 217). Nota-se, no gráfico, que mais de um terço das pacientes apresentou positividade para os indicadores LSIL e ASC-US.

<br>

```{r echo=FALSE}

barplot(height = mtx$Todas.as.pacientes, names.arg = newrow, cex.names = .7, las = 2, main = "Prevalência(%) em todas as pacientes", ylab = "Prevalência(%)")
```

**Legenda** - Prevalência dos indicadores demográficos e patológicos entre todas as pacientes recebidas no atendimento (n = 10970).

<br>

```{r echo=FALSE}
matx <- matrix(data = c(resASCUS,resASCH,resAGC,resHSIL,resLSIL,resCAINVASOR,resHSILN,globASCUS,globASCH,globAGC,globHSIL,globLSIL,globCAINVASOR, globHSILN), nrow = 7, ncol = 2)
colnames <- c("Citológico+", "Todas as pacientes")
rownames <- c("ASC-US", "ASC-H", "AGC", "HSIL", "LSIL", "CA INVASOR", "HSIL-MICRO")
colnames(matx) <- colnames
rownames(matx) <- rownames
matx <-  data.frame(matx)
matx <- matx %>% arrange(desc(matx$Citológico.))
newrow <- c("LSIL", "ASC-US", "HSIL", "ASC-H", "CA INVASOR", "AGC", "HSIL-MICRO")
barplot(height = matx$Citológico., names.arg = newrow, cex.names = .7, las = 2, main = "Prevalência (%) em pacientes citológico+ e na população", ylab = "Prevalência(%)")
barplot(height = matx$Todas.as.pacientes, names.arg = newrow, cex.names = .7, las = 2, add = TRUE, col = "black")
text(x = .7, y = 4, "Pop=0.67", cex = .7)
text(x = .7, y = 30, "Cit=33.64", cex = .7)
text(x = 1.9, y = 4, "Pop=0.66", cex = .7)
text(x = 1.9, y = 30, "Cit=33.18", cex = .7)
text(x = 3.1, y = 4, "Pop=0.42", cex = .7)
text(x = 3.1, y = 17, "Cit=21.2", cex = .7)
text(x = 4.3, y = 3, "Pop=0.08", cex = .7)
text(x = 4.3, y = 10, "Cit=4.15", cex = .7)
text(x = 5.5, y = 3, "Pop=0.09", cex = .7)
text(x = 5.5, y = 10, "Cit=4.61", cex = .7)
text(x = 6.7, y = 4, "Pop=0.05", cex = .7)
text(x = 6.7, y = 9, "Cit=2.30", cex = .7)
text(x = 7.9, y = 2, "Pop=0.02", cex = .7)
text(x = 7.9, y = 7, "Cit=0.92", cex = .7)
text(x = 6.75, y = 30, "População = 10970", cex = 1)
text(x = 6.61, y = 27, "Citológico+ = 217", cex = 1)
text(x = 6.88, y = 24, "Citológico+ (%) = 1.98", cex = 1)
```

**Legenda** - Prevalência dos indicadores patológicos entre pacientes citológico+ (n = 217, cinza) e todas as pacientes recebidas no atendimento (n = 10970, preto).

<br>

```{r echo=FALSE}
maatx <- matrix(data = c(res1, res, res3, resCAINVASOR, glob1, glob, glob3, globCAINVASOR), nrow = 4, ncol = 2)
colnames <- c("Citológico+", "Todas as pacientes")
rownames <- c("NIC1", "NIC2", "NIC3", "Ca invasor")
colnames(maatx) <- colnames
rownames(maatx) <- rownames
maatx <-  data.frame(maatx)
maatx <- maatx %>% arrange(desc(maatx$Citológico.))
newrow <- c("NIC2", "NIC3", "Ca invasor", "NIC1")

barplot(height = maatx$Citológico., names.arg = newrow, cex.names = .7, las = 2, main = "Prevalência (%) em pacientes citológico+ e na população", ylab = "Prevalência(%)")
barplot(height = maatx$Todas.as.pacientes, names.arg = newrow, cex.names = .7, las = 2, add = TRUE, col = "black")
text(x = .7, y = 3, "Pop=0.44", cex = .7)
text(x = .7, y = 18, "Cit=22.12", cex = .7)
text(x = 1.9, y = 3, "Pop=0.24", cex = .7)
text(x = 1.9, y = 9, "Cit=11.98", cex = .7)
text(x = 3.1, y = 2, "Pop=0.09", cex = .7)
text(x = 3.1, y = 7, "Cit=4.61", cex = .7)
text(x = 4.3, y = 2, "Pop=0.06", cex = .7)
text(x = 4.3, y = 5, "Cit=3.23", cex = .7)
```

**Legenda** - Prevalência dos níveis de lesão NIC1, NIC2, NIC3 e de Câncer invasor entre os pacientes citológico+ (n = 217, cinza) e todas as pacientes recebidas no atendimento (n = 10970, preto).

<br>

```{r echo=FALSE}
plot_var <- function(df, colnumber, text){
  dff <- df
  dff <- data.frame(dff)
  dff <- filter(dff, dff[,colnumber] == 1)

  par(mfrow = c(1, 3))
  hist(dff$IDADE, main = paste("Frequências em", text), xlab = "Idade", ylab = "Frequência")
  hist(dff$Nº.DE.FILHOS, main = paste("Frequências em", text), xlab = "Número de filhos", ylab = "Frequência")
  hist(dff$SEXARCA.ID.Anos., main = paste("Frequências em", text), xlab = "Idade da sexarca", ylab = "Frequência")
  par(mfrow = c(1, 1))
}

plot_var(df = df, colnumber = 18, text = "HSIL-Micro")
```

```{r echo=FALSE}
plot_var(df, 9, "ACO")
```

```{r echo=FALSE}
plot_var(df, 13, "ASC-US")
```

```{r echo=FALSE}
plot_var(df, 14, "ASC-H")
```

```{r echo=FALSE}
plot_var(df, 15, "AGC")
```

```{r echo=FALSE}
plot_var(df, 16, "LSIL")
```

```{r echo=FALSE}
plot_var(df, 17, "HSIL")
```

```{r echo=FALSE}
plot_var(df, 19, "CA INVASOR")
```

```{r echo=FALSE}
plot_var(df, 20, "NIC2+")
```

```{r echo=FALSE}
plot_var(df, 22, "NIC3+")
```

```{r echo=FALSE}
plot_var(df, 23, "NIC1+")
```

**Legenda** - Distribuição de frequências do marcador [NOME DO MARCADOR] de acordo com os parâmetros "idade", "número de filhos" e "sexarca". [MESMA LEGENDA PARA TODAS AS FIGURAS SIMILARES - NÃO ESTÃO PRESENTES NESTE RELATÓRIO].

<br>

**Tabela de prevalências**

```{r echo=FALSE}
markers <- c("> 3 FILHOS", 
             "IMUNOS", 
             "CONDON", 
             "ACO", 
             "FUMO", 
             "CAINVASOR", 
             "LSIL", 
             "HSIL", 
             "AGC", 
             "ASC-H", 
             "ASC-US", 
             "NIC2", 
             "NIC1", 
             "NIC3")
values <- c(round(c(res3plus, 
            resIMUNOS, 
            resCONDON, 
            resACO, 
            resFUMO, 
            resCAINVASOR, 
            resLSIL, 
            resHSIL, 
            resAGC, 
            resASCH, 
            resASCUS, 
            res, 
            res1, 
            res3), 2))
vaglob <- c(round(c(glob3plus, 
                    globIMUNOS, 
                    globCONDON, 
                    globACO, 
                    globFUMO, 
                    globCAINVASOR, 
                    globLSIL, 
                    globHSIL, 
                    globAGC, 
                    globASCH, 
                    globASCUS, 
                    glob, 
                    glob1, 
                    glob3), 2))
colnames = c("Marcadores", "Prevalência(%) - Citopatológico+", "Prevalência(%) - Todas as pacientes")
dt <- tibble::tibble(markers, values, vaglob)
colnames(dt) <- colnames
tbldt <- dt %>% arrange(desc(dt$`Prevalência(%) - Citopatológico+`))

tbldt %>%
  kbl(caption = "Tabela de prevalências") %>% 
  kable_classic(full_width = F, html_font = "Cambria")
```

**Legenda** - Tabela de prevalências globais (toda a população) e amostrais (pacientes citológico+) para os indicadores demográficos e patológicos do estudo.

<br>

```{r echo=FALSE}
table_var <- function(df, colnumber){
  dff <- df
  dff <- data.frame(dff)
  dff <- filter(dff, dff[,colnumber] == 1)
  
  a <- round(sum(dff$FUMO, na.rm = T)*100/sum(dff[,colnumber]), 2)
  print("Fumo")
  print(a)
  b <- round(sum(dff$IMUNOS., na.rm = T)*100/sum(dff[,colnumber]), 2)
  print("Imuno")
  print(b)
  c <- round(sum(dff$ACO, na.rm = T)*100/sum(dff[,colnumber]), 2)
  print("Contra")
  print(c)
  d <- round(sum(dff$CONDON, na.rm = T)*100/sum(dff[,colnumber]), 2)
  print("Preserv")
  print(d)
  e <- round(sum(dff$X..3.FILHOS, na.rm = T)*100/sum(dff[,colnumber]), 2)
  print("Maisde3")
  print(e)
}

rownam = c("Fumo", "Imunossupressão", "Contraceptivos", "Preservativo", "Mais de 3 filhos")
colnam = c("LSIL", 
           "ASC-US", 
           "NIC2",
           "HSIL", 
           "ASC-H", 
           "Ca invasor", 
           "AGC", 
           "HSIL-Micro",
           "NIC3",
           "NIC1")
mlsil <- matrix(data = c(5.48, 4.11, 17.81, 16.44, 5.48, 
                         2.78, 6.94, 20.83, 8.33, 19.44,
                         12.77, 4.26, 31.91, 4.26, 21.28,
                         8.89, 0, 26.67, 4.44, 24.44, 
                         0, 0, 45.45, 0, 36.36, 
                         20, 10, 10, 0, 20, 
                         0, 20, 20, 0, 20,
                         50, 0, 50, 0, 50,
                         3.85, 0, 46.15, 3.85, 11.54, 
                         0, 0, 14.29, 0, 0), nrow = 5, ncol = 10)

rownames(mlsil) <- rownam
colnames(mlsil) <- colnam
mlsil <- data.frame(mlsil)
tblsil <- mlsil %>% arrange(desc(mlsil$LSIL))
tblsil %>%
  kbl(caption = "Perfil epidemiológico das variáveis - Prevalência (%) em pacientes citológico +") %>% 
  kable_classic(full_width = F, html_font = "Cambria")
```

**Legenda** - Perfil epidemiológico do grupo citológico+ em relação aos indicadores "Contraceptivos", "Preservativo", "Fumo", "Mais de 3 filhos" e "Imunossupressão".

<br>

**Frequências**

```{r echo=FALSE}
hist(df$IDADE, 
     main = "Distribuição de frequências das idades - Citopatológico+",
     xlab = "Idade", 
     ylab = "Frequência")
```

```{r echo=FALSE}
ftr <- df
ftr <- data.frame(ftr)
ftr <- filter(ftr, NIC2. > 0)
hist(ftr$IDADE, 
     main = "Distribuição de frequências das idades - Citopatológico+/NIC2+", 
     xlab = "Idade", 
     ylab = "Frequência")
```

```{r echo=FALSE}
hist(df$`Nº DE FILHOS`, 
     main = "Distribuição de frequências do número de filhos - Citopatológico+", 
     xlab = "Filhos", 
     ylab = "Frequência")
```

```{r echo=FALSE}
hist(ftr$Nº.DE.FILHOS, 
     main = "Distribuição de frequências do nº de filhos - Citopatológico+/NIC2+", 
     xlab = "Filhos", 
     ylab = "Frequência")
```

```{r echo=FALSE}
hist(df$`SEXARCA ID/Anos)`, 
     main = "Distribuição de frequências da sexarca - Citopatológico+", 
     xlab = "Idade", 
     ylab = "Frequência")
```

```{r echo=FALSE}
hist(ftr$SEXARCA.ID.Anos., 
     main = "Distribuição de frequências da sexarca - Citopatológico+/NIC2+", 
     xlab = "Idade", 
     ylab = "Frequência")
```

**Legenda** - Distribuição de frequências de idade, número de filhos e sexarca nos pacientes citológico+ e nos pacientes citológico+ E NIC2+ (gráficos distintos).

<br>

**Estimativas de odds ratio para NIC2+**

```{r include=FALSE}
OR_NIC2 <- function(df, colnumber){

ftr <- df
ftr <- data.frame(ftr)
ftr <- filter(ftr, ftr[,colnumber] == 0)

length(ftr[,colnumber])
posneg <- sum(ftr$NIC2., na.rm = T)
negneg <- length(ftr[,colnumber]) - sum(ftr$NIC2., na.rm = T)

ftr <- df
ftr <- data.frame(ftr)
ftr <- filter(ftr, ftr[,colnumber] == 1)

length(ftr[,colnumber])
pospos <- sum(ftr$NIC2., na.rm = T)
negpos <- length(ftr[,colnumber]) - sum(ftr$NIC2., na.rm = T)

rownames <- c("MARCADOR+", "MARCADOR-")
colnames <- c("NIC2+", "NIC2-")
mt <- matrix(c(pospos, negpos, posneg, negneg), nrow = 2, ncol = 2)
rownames(mt) <- rownames
colnames(mt) <- colnames

epi.2by2(dat = mt, method = "cohort.count", conf.level = 0.95, interpret = T)
}
print("> 3 FILHOS+")
OR_NIC2(df = df, colnumber = 5)
```

```{r include=FALSE}
print("IMUNOS+")
OR_NIC2(df = df, colnumber = 7)
```

```{r include=FALSE}
print("FUMO+")
OR_NIC2(df = df, colnumber = 8)
```

```{r include=FALSE}
print("ACO+")
OR_NIC2(df = df, colnumber = 9)
```

```{r include=FALSE}
print("CONDON+")
OR_NIC2(df = df, colnumber = 10)
```

```{r include=FALSE}
print("ASC-US+")
OR_NIC2(df = df, colnumber = 13)
```

```{r include=FALSE}
print("ASC-H+")
OR_NIC2(df = df, colnumber = 14)
```

```{r include=FALSE}
print("AGC+")
OR_NIC2(df = df, colnumber = 15)
```

```{r include=FALSE}
print("LSIL+")
OR_NIC2(df = df, colnumber = 16)
```

```{r include=FALSE}
print("HSIL+")
OR_NIC2(df = df, colnumber = 17)
```

```{r include=FALSE}
print("HSIL NÃO PODENDO EXCLUIR MICROINV+")
OR_NIC2(df = df, colnumber = 18)
```

```{r include=FALSE}
print("CA INVASOR+")
OR_NIC2(df = df, colnumber = 19)
```

```{r echo=FALSE}
grupo <- c("> 3 FILHOS+", 
           "IMUNOS+", 
           "FUMO+", 
           "ACO+", 
           "CONDON+", 
           "ASC-US+", 
           "ASC-H+", 
           "AGC+", 
           "LSIL+", 
           "HSIL+", 
           "HSIL/MICROINV+", 
           "CA INVASOR+")

OR <- c(1.13, 
        1.42, 
        3.67, 
        2.03, 
        0.27, 
        0.03, 
        3.05, 
        0.88, 
        0.09, 
        15.94, 
        3.55, 
        16.70)

ORCI <- c("0.50, 2.59", 
          "0.25, 7.91", 
          "1.12, 12.07", 
          "0.88, 4.68", 
          "0.05, 1.42", 
          "0.00, 0.22", 
          "0.79, 11.85", 
          "0.10, 8.04", 
          "0.03, 0.32", 
          "7.31, 34.73", 
          "0.22, 57.89", 
          "3.41, 81.68")

fisher <- c(0.831, 
            0.652, 
            "0.035*", 
            0.128, 
            0.166, 
            "<0.001*", 
            0.106, 
            1.000, 
            "<0.001*", 
            "<0.001*", 
            0.396, 
            "<0.001*")

RR <- c(1.11, 
        1.36, 
        3.08, 
        1.52, 
        0.40, 
        0.05, 
        2.88, 
        0.88, 
        0.15, 
        6.60, 
        3.50, 
        14.08)

RRCI <- c("0.58, 2.09", 
          "0.31, 6.02", 
          "1.13, 8.40", 
          "0.96, 2.40", 
          "0.11, 1.48", 
          "0.01, 0.35", 
          "0.80, 10.29", 
          "0.10, 7.69", 
          "0.05, 0.46", 
          "3.94, 11.05", 
          "0.22, 54.92", 
          "3.09, 64.13")

colnam <- c("Grupo x NIC2", 
            "Razão de chances", 
            "IC 95% - Razão de chances", 
            "Fisher - Pr>chi2", 
            "Risco relativo", 
            "IC 95% - Risco relativo")

tblor <- cbind(grupo, OR, ORCI, fisher, RR, RRCI)
tblor <- data.frame(tblor)
colnames(tblor) <- colnam
tblor <- tblor[,0:4]

tblor %>%
  kbl(caption = "Tabela de odds ratio para NIC2+") %>% 
  kable_classic(full_width = F, html_font = "Cambria")
```

<br>

```{r echo=FALSE}
boxLabels <- c("CA INVASOR+",
               "HSIL+",
               "FUMO+",
               "HSIL/MICROINV+",
               "ASC-H+",
               "ACO+",
               "IMUNOS+",
               "> 3 FILHOS+",
               "AGC+",
               "CONDON+",
               "LSIL+",
               "ASC-US+")

df <- data.frame(yAxis = length(boxLabels):1,
  boxOdds = 
   log10(c(16.70,
           15.94,
           3.67,
           3.55,
           3.05,
           2.03,
           1.42,
           1.13,
           0.88,
           0.27,
           0.09,
           0.03)),
  
  boxCILow = 
   log10(c(3.41,
           7.31,
           1.12,
           0.22,
           0.79,
           0.88,
           0.25,
           0.50,
           0.10,
           0.05,
           0.03, 
           0.004)),
  
  boxCIHigh = 
  log10(c(81.68,
          34.73,
          12.07,
          57.89,
          11.85,
          4.68,
          7.91,
          2.59,
          8.04,
          1.42,
          0.32,
          0.22))
)

df %>%
  mutate(name = fct_reorder(boxLabels, desc(boxOdds))) %>%
  ggplot(aes(x = boxOdds, y = reorder(boxLabels, boxOdds))) + 
  geom_vline(aes(xintercept = 0), size = .25, linetype = 'dashed') +
  geom_errorbarh(aes(xmax = boxCIHigh, xmin = boxCILow), size = .5, height = .2, color = 'gray50') +
  geom_point(size = 3.5, color = 'black') +
  theme_bw() +
  theme(panel.grid.minor = element_blank()) +
  scale_x_continuous(breaks = seq(-1,1,1)) +
  ylab('') +
  xlab('Razão das chances (log10)') + 
  ggtitle('Razão das chances: fatores do estudo x NIC2+')
```

**Legenda** - Tabela de razão das chances (*odds ratio*) e intervalo de confiança 95% indicando as chances da presença de NIC2+ entre os expostos aos respectivos indicadores patológicos/demográficos. Junto às medidas de *odds ratio*, a coluna "Fisher Pr\>chi2" indica o resultado do teste exato de Fisher a nível de confiança = 95%. Como se oberva na tabela, Pr\>chi2 \< 0,05 em FUMO+, ASC-US+, LSIL+, HSIL+ e CA INVASOR+. O gráfico (abaixo), apresenta as respectivas razões das chances (log10) e seus intervalos de confiança.
